臺灣高雄地方法院刑事判決　　　　　 100年度審訴字第2784號
公　訴　人　臺灣高雄地方法院檢察署檢察官
被　　　告　周哲民
上列被告因違反毒品危害防制條例案件，經檢察官提起公訴（10
0 年度毒偵字第4457、4502、4642、4816號），本院合議庭裁定
由受命法官獨任進行簡式審判程序，判決如下：
    主  文
周哲民施用第一級毒品，共肆罪，均累犯，各處有期徒刑拾壹月
、拾壹月、玖月、拾壹月。又施用第二級毒品，累犯，各處有期
徒刑陸月。應執行有期徒刑年捌月。
    事實及理由
一、犯罪事實：
    周哲民前於民國87年間因施用毒品案件，經本院以87年度毒
    聲字第588 號裁定送觀察、勒戒後，認有繼續施用毒品傾向
    ，再經本院以87年度毒聲字第1252號裁定令入戒治處所施以
    強制戒治，嗣經停止戒治、撤銷停止戒治程序，於89年2 月
    22日因強制戒治執行完畢釋放，經臺灣高雄地方法院檢察署
    檢察官以89年度戒毒偵字第513 號為不起訴處分。又於前揭
    強制戒治執行完畢5 年內，於89年間再因施用毒品案件，經
    臺灣板橋地方法院以89年度易字第4259號判處有期徒刑10月
    確定。另於97年間，因施用毒品案件，經本院以97年度審訴
    字第1384號判處有期徒刑9 月、5 月確定；又因違背安全駕
    駛案件，經本院以97年度審交簡字第1033號判處有期徒刑3
    月確定；又因重利案件，經本院以97年度審簡字第4371號判
    處有期徒刑4  月確定；上開4  罪經本院以98年度審聲字第
    3141號裁定應執行刑為1 年6 月確定，於99年2 月8 日縮短
    刑期執行完畢。詎周哲民猶不知悔改，復基於施用第一級、
    第二級毒品之犯意，分別為下列行為：
(一)、於100 年1 月25日（起訴書誤載為1 月15日）上午9 時許，
    在高雄市左營區左營碉堡公園處，以將第一級毒品海洛因摻
    水置入針筒後注射靜脈之方式，施用海洛因1 次。嗣於同日
    （起訴書誤載為2 月25日）上午10時30分許，在高雄市○○
    區○○路146 號前，因形跡可疑為警盤查，經徵其同意採尿
    送驗後，結果呈嗎啡陽性反應，始悉上情。
(二)、於100 年3 月14日晚間11時至12時許，在其位於高雄市三民
    區○○○路417 號5 樓之3 住處內，以將第一級毒品海洛因
    摻水置入針筒後注射靜脈之方式，施用海洛因1 次。嗣於翌
    日即同年月15日，因另犯竊盜案件為警逮捕，經徵其同意採
    尿送驗後，結果呈嗎啡陽性反應，始悉上情。
(三)、於100 年4 月5 日晚上6 時許，在其上開住處內，先以將第
    一級毒品海洛因摻水置入針筒後注射靜脈之方式，施用海洛
    因1 次。嗣隔1 分鐘後，再以將第二級毒品甲基安非他命置
    於玻璃球內燒烤吸食產生煙霧之方式，施用甲基安非他命1
    次。嗣於翌日即同年月6 日晚上8 時30分許，在高雄市○○
    區○○路311 巷14號前，因形跡可疑為警盤查，並自承其上
    述施用第一級毒品犯行，而願接受裁判，且經徵其同意採尿
    送驗後，結果呈嗎啡、甲基安非他命陽性反應，而悉上情。
(四)、於100 年5 月10日上午11時許，在高雄市苓雅區○○○○路
    的某大樓地下室內，以將第一級毒品海洛因摻水置入針筒後
    注射靜脈之方式，施用海洛因1 次。嗣於同年5 月10日，因
    另犯竊盜案件為警逮捕，經徵其同意採尿送驗後，結果呈嗎
    啡陽性反應，始悉上情。
二、程序部分：
(一)、本件被告周哲民所犯係死刑、無期徒刑、最輕本刑為3 年以
    上有期徒刑以外之罪，其於準備程序中就被訴事實為有罪之
    陳述，經法官告知簡式審判程序之旨，並聽取公訴人、被告
    之意見後，本院合議庭認為適宜而裁定由受命法官獨任進行
    簡式審判程序，先予敘明。
(二)、被告前經送觀察、勒戒、強制戒治執行完畢後5 年內，已再
    犯施用毒品案件，經法院判刑確定，是被告於「初犯」經觀
    察、勒戒、強制戒治後，曾於5 年內再犯，經依法追訴處罰
    ，本件施用毒品行為已屬3 犯以上，檢察官逕行起訴，即無
    不合。
三、證據名稱：
(一)、高雄市政府警察局三民第二分局偵辦毒品案件嫌疑人尿液採
    證代碼對照表2紙、尿液對照表、高雄市政府警察局苓雅分
    局煙毒、麻藥案件嫌疑人尿液採證代碼對照表、高雄市立凱
    旋醫院100年2月28日編號A00000000號、100年5月12日編號
    A00000000號濫用藥物尿液檢驗報告、臺灣檢驗科技股份有
    限公司濫用藥物實驗室-高雄100年5月24日編號KH/2011/000
    00000號、100年6月1日編號KH/2011/00000000號濫用藥物檢
    驗報告各1 份（見警一卷第4 至5 頁、警二卷第4 至5 頁、
    警三卷第5 、7 頁、警四卷第7 、9 頁）。
(二)、被告之自白。
四、論罪科刑：
(一)、按海洛因、甲基安非他命分別為毒品危害防制條例第2 條第
    2 項第1 款、第2 款規定之第一級、第二級毒品，依法不得
    施用、持有。是核被告4 次施用海洛因所為，均係犯毒品危
    害防制條例第10條第1 項之施用第一級毒品罪；核其1 次施
    用甲基安非他命所為，係犯毒品危害防制條例第10條第2 項
    之施用第二級毒品罪。被告為施用而持有海洛因、甲基安非
    他命之低度行為，均應為其施用之高度行為所吸收，均不另
    論罪。被告先後5 次施用毒品之行為，犯意各別，行為互殊
    ，應予分論併罰。又被告有如犯罪事實欄所載受徒刑執行完
    畢之事實，有臺灣高等法院被告前案紀錄表在卷可參，其受
    徒刑執行完畢後，5 年內故意再犯本件有期徒刑以上之5 罪
    ，俱為累犯，均應依刑法第47條第1 項規定，分別加重其刑
    。又被告於100 年4 月6 日晚上8 時30分許係因形跡可疑為
    警查獲，其於偵查機關未發覺其犯罪之前，主動坦承於100
    年4 月5 日晚上6 時許有施用第一級毒品之犯行，而願接受
    裁判之事實，有其調查筆錄在卷可參（見警三卷第1 頁反面
    ），堪認其該次施用第一級毒品部分之犯行符合自首之要件
    ，爰依刑法第62條前段，減輕其刑（其同次被查獲之施用第
    二級毒品犯行係於本院審理中始承認，自無自首減刑之適用
    ），並依法先加後減之。
(二)、爰審酌被告前因施用毒品犯行，業經觀察、勒戒及強制戒治
    後，猶再施用毒品不輟，顯見其毒癮非淺，戒毒悔改之意志
    不堅，且其施用毒品除造成家庭負擔外，對社會秩序亦有潛
    在之危險及影響，惟念其所犯施用毒品罪乃屬戕害自身身心
    健康行為，反社會性之程度應屬較低，且犯後坦承犯行及其
    智識程度、家庭經濟狀況等一切情狀，酌情分別量處如主文
    所示之刑，並定其應執行之刑，以示懲儆。
據上論斷，應依刑事訴訟法第273  條之1 第1 項、第299 條第1
項前段、第310 條之2 、第454 條，毒品危害防制條例第10條第
1 項、第2 項，刑法第11條前段、第47條第1 項、第62條前段、
第51條第5 款，判決如主文。
本案經檢察官劉慕珊到庭執行職務。
中    華    民    國   100    年    9     月    30    日
                  刑事第十庭  法  官  林書慧
以上正本證明與原本無異。
如不服本判決應於收受判決後10日內向本院提出上訴書狀，並應
敘述具體理由。其未敘述上訴理由者，應於上訴期間屆滿後20日
內向本院補提理由書（均須按他造當事人之人數附繕本），切勿
逕送上級法院。
中    華    民    國  100     年    9     月    30    日
                                書記官  李承悌
附錄本件論罪科刑法條：
毒品危害防制條例第10條
施用第一級毒品者，處 6 月以上 5 年以下有期徒刑。
施用第二級毒品者，處 3 年以下有期徒刑。